【裁判字號】    97,訴緝,283
【裁判日期】    971223
【裁判案由】    毒品危害防制條例
【裁判全文】
臺灣板橋地方法院刑事判決             97年度訴緝字第283號
公  訴  人  臺灣板橋地方法院檢察署檢察官
被      告  甲○○
上列被告因違反毒品危害防制條例案件，經檢察官提起公訴（96
年度毒偵字第6329號），被告於準備程序中就被訴事實為有罪之
陳述，經本院合議庭裁定由受命法官獨任進行簡式審判程序，並
判決如下：
    主      文
甲○○施用第一級毒品，累犯，處有期徒刑捌月。
    事      實
一、甲○○前於民國92年間，因竊盜案件，經本院以92年度板簡
    字第450 號判處有期徒刑4 月確定，於92年5 月27日易科罰
    金執行完畢。又因竊盜案件，經本院以92年度簡字第3287號
    判處有期徒刑6 月確定；於93年間，因竊盜案件，經本院以
    93年度易字第703 號判處有期徒刑8 月，並經臺灣高等法院
    以93年度上易字第2160號駁回上訴確定，上開2 案接續執行
    ，於95年3 月23日縮刑期滿，翌日因縮短刑期執畢出監。又
    於93年間，因施用毒品案件，經依本院93年度毒聲字第1043
    號裁定令入勒戒處所施以觀察、勒戒，因有繼續施用毒品之
    傾向，復依本院93年度毒聲字第1420號裁定令入戒治處所施
    以強制戒治，嗣於94年4 月19日停止處分出監。詎仍不知悔
    改，復基於施用第一級毒品海洛因之犯意，於96年5 月1 日
    晚間8 時53分許為警採尿時回溯26小時內之某時（不含為警
    逮捕之公權力拘束期間），在不詳處所，以針筒注射之方式
    ，施用第一級毒品海洛因。嗣經警於96年5 月1 日晚間8 時
    3 5 分許（起訴書誤載為20時53分），在臺北縣樹林市○○
    街○ 段132 巷26號查獲，並採集其尿液送驗結果，呈鴉片類
    陽性反應，始悉上情。
二、案經臺北縣政府警察局樹林分局報請臺灣板橋地方法院檢察
    署檢察官偵查起訴。
    理      由
一、本案被告甲○○所犯係死刑、無期徒刑、最輕本刑為3 年以
    上有期徒刑以外之罪，其於準備程序中就前揭被訴事實為有
    罪之陳述，經受命法官告知簡式審判程序之旨，並聽取其與
    公訴人之意見後，本院認無不得或不宜改依簡式審判程序進
    行之情事，依刑事訴訟法第273 條之1 第1 項、第284 條之
    1 規定，裁定本案由受命法官獨任進行簡式審判程序，合先
    敘明。
二、查被告前於93年間，因施用毒品案件，經依本院93年度毒聲
    字第1043號裁定令入勒戒處所施以觀察、勒戒，因有繼續施
    用毒品之傾向，復依本院93年度毒聲字第1420號裁定令入戒
    治處所施以強制戒治，嗣於94年4 月19日停止處分出監等情
    ，有臺灣高等法院被告前案紀錄表1 份在卷可稽。是被告前
    曾因施用毒品案件，經裁定令入戒治處所施以強制戒治。其
    於前揭強制戒治執行完畢釋放後5 年內，再犯本案施用毒品
    案件，業已符合毒品危害防制條例第23條第2 項規定，應依
    法追訴論科。
三、上揭犯罪事實，業據被告於本院審理時供認不諱，且其為警
    採集之尿液，經送請臺灣檢驗科技股份有限公司檢驗結果，
    呈鴉片類（可待因、嗎啡）陽性反應乙情，有該公司濫用藥
    物尿液檢驗報告、臺北縣政府警察局樹林分局毒品危害防制
    條例被移送者姓名暨代碼對照表各1 份在卷可資佐證，足徵
    被告任意性之自白與事實相符，應堪採信。本案事證已臻明
    確，被告犯行堪以認定，應依法論科。
四、按海洛因屬毒品危害防制條例第2 條第2 項第1 款所定之第
    一級毒品，不得非法持有、施用。是核被告所為，係犯毒品
    危害防制條例第10條第1 項之施用第一級毒品罪。被告持有
    第一級毒品海洛因進而施用，其持有海洛因之低度行為，應
    為施用之高度行為所吸收，不另論罪。又被告前於92年間，
    因竊盜案件，經本院以92年度板簡字第450 號判處有期徒刑
    4 月確定，於92年5 月27日易科罰金執行完畢。又因竊盜案
    件，經本院以92年度簡字第3287號判處有期徒刑6 月確定；
    於93年間，因竊盜案件，經本院以93年度易字第703 號判處
    有期徒刑8 月，並經臺灣高等法院以93年度上易字第2160號
    駁回上訴確定，上開2 案接續執行，於95年3 月23日縮刑期
    滿，翌日因縮短刑期執畢出監等情，有臺灣高等法院被告前
    案紀錄表1 份在卷可參。其於有期徒刑執行完畢後5 年內，
    故意再犯本案有期徒刑以上之罪，為累犯，應依刑法第47條
    第1 項之規定加重其刑。爰審酌被告施用毒品足以戕害身心
    健康，滋生其他犯罪，惡化社會治安。其經觀察、勒戒、強
    制戒治後，仍再度施用毒品，顯見其戒毒之意志不堅，自制
    力不佳，應有入監矯治之必要。惟念其施用毒品，戕害己身
    ，本質上屬於病患性行為，且犯後已坦承犯行，態度良好等
    一切情狀，量處如主文所示之刑。
據上論斷，應依刑事訴訟法第273 條之1 第1 項、第299 條第1
項前段，毒品危害防制條例第10條第1 項，刑法第11條、第47條
第1 項，判決如主文。
本案經檢察官靳開聖到庭執行職務。
中    華    民    國    97    年    12    月    23    日
                  刑事第五庭    法  官  謝梨敏
以上正本證明與原本無異。
如不服本判決應於送達後10日內向本院提出上訴狀。
                                書記官  林壯隆
中    華    民    國    97    年    12    月    23    日
附錄本判決論罪之法條：
毒品危害防制條例第10條
施用第1級毒品者，處6月以上5年以下有期徒刑。
施用第2級毒品者，處3年以下有期徒刑。


司法院資訊處製作；財團法人民間司法改革基金會備份。
